Inventaris van het archief van het Nederlandse Gezantschap, later de Ambassade Hongarije (Boedapest), 1946-1974
Nationaal Archief, Den Haag
- Algemeen archief, 1.1
  - Economie, migratie, arbeid, 6.
    - Economie, 6.1
      - Goederen, 6.1.4
        - Stukken betreffende de totstandkoming van handelsovereenkomsten., 1946-1974; 181-222; 3 pakken, 38 omslagen en 1 stuk
          - Tussen Hongarije en diverse landen. 1946-1974, 181-221
            - Diverse landen. 1971-1974, 184
            - Albanië, 1962 - 1964, 185
            - België, 1962 - 1963, 186
            - Benelux. Handelsbesprekingen. 1956-1958, 187
            - Benelux. Handelsbesprekingen. 1959-1964, 188
            - Benelux. Handelsbesprekingen. 1965-1974, 189; pak
            - Benelux. Concept-protocol overeenkomsten, 1960, 190
            - Brazilië, 1962 - 1964, 191
            - Bulgarije, 1962 - 1964, 192
            - Canada, 1964, 193
            - China, 1962 - 1964, 194
            - Cuba, 1962 - 1964, 195
            - Denemarken, 1963, 196
            - Egypte, 1962 - 1964, 197
            - Griekenland, 1963 - 1964, 198
            - Groot-Brittannië, 1962 - 1964, 199
            - Guinea, 1961 - 1962, 200
            - India, 1962 - 1964, 201
            - Italië, 1963, 202
            - Joegoslavië, 1962 - 1964, 203
            - Marokko, 1963, 204
            - Nederland. Handelsbesprekingen tussen Nederland en Hongarije in Commission Mixte-verband inzake economische samenwerking. 1946-1948, 205; pak
            - Nederland. Handelsbesprekingen tussen Nederland en Hongarije in Commission Mixte-verband inzake economische samenwerking. 1948-1959, 206
            - Nederland. Handelsbesprekingen tussen Nederland en Hongarije in Commission Mixte-verband inzake economische samenwerking. 1967-1973, 207
            - Nederland. Correspondentie met het Directoraat-Generaal voor Buitenlandse Betrekkingen (BEB) inzake het handelsakkoord met Hongarije, 1948, 208
            - Nederland. Handelsaccoorden Nederland-Hongarije, met lijsten van contingenten, 1948 - 1952, 209; pak
            - Nederland. Plaatsing van handelsvertegenwoordigingen in Hongarije, 1958 - 1961, 210
            - Nigeria, 1962 - 1963, 211
            - Oost-Duitsland, 1962 - 1963, 212
            - Oostenrijk, 1961 - 1964, 213
            - Roemenië, 1962 - 1964, 214
            - Senegal, 1962, 215; stuk
            - Sovjet-Unie. 1949, 216
            - Sovjet-Unie. 1962-1964, 217
            - Tsjecho-Slowakije, 1962 - 1964, 218
            - Turkije, 1963 - 1964, 219
            - Vietnam, 1963 - 1964, 220
            - West-Duitsland, 1962 - 1963, 221
          - Handelsbetrekkingen en overeenkomsten tussen diverse landen onderling, 1962 - 1964, 222
        - Stukken betreffende de Interdepartementale Commissie inzake Nationalisatievraagstukken., 1947-1962; 223-227; 2 pakken, 2 omslagen en 1 stuk
          - Algemene rapportage, 1951 - 1959, 223
          - Correspondentie met het Ministerie van Buitenlandse Zaken van Luxemburg over het bedrijf Felten & Guilleaume te Boedapest, 1947 - 1948, 224
          - Correspondentie met het Nederlandse Ministerie van Buitenlandse Zaken over de onderhandelingen met Hongarije, 1947 - 1952, 225; pak
          - Besprekingen van de commissie te Boedapest, 1951, 226; pak
          - Brief aan de commissie inzake de aangetroffen documentatie in het archief over claims met betrekking tot Nederlandse belangen in Hongarije, 1962, 227; stuk
        - Stukken betreffende onderhandelingen inzake de nationalisatie van buitenlandse belangen in Hongarije., 1947-1972; 228-244; 2 pakken en 15 omslagen
          - Algemeen, 1952 - 1964, 228
          - Besprekingen tussen Hongarije en Zwitserland, 1963, 229
          - Besprekingen tussen Hongarije en Nederland. 1947-1972, 230-244
            - Algemeen, 1958 - 1963, 230; pak
            - Bedrijven en instellingen. Angol-Magyar Bank, 1948 - 1950, 231
            - Bedrijven en instellingen. Bataafsche Petroleum Maatschappij (BPM) in Hongarije, 1947 - 1953, 232
            - Bedrijven en instellingen. Boon & Co cacao- en chocoladefabriek te Boedapest, 1949 - 1955, 233
            - Bedrijven en instellingen. Budakalaszer textielfabriek, 1948, 234
            - Bedrijven en instellingen. Electromagnetische Extractie Maatschappij, 1949 - 1950, 235
            - Bedrijven en instellingen. Karmelitessen kindertehuis te Boedapest, 1948 - 1950, 236
            - Bedrijven en instellingen. Mefter Scheepvaart Maatschappij, 1947, 237
            - Bedrijven en instellingen. Minimax NV te Boedapest, 1948, 238
            - Bedrijven en instellingen. Philips, 1949 - 1952, 239
            - Bedrijven en instellingen. Sluis & Groot's Koninklijke Zaadteelt en Zaadhandel, 1950, 240
            - Bedrijven en instellingen. Unilever, 1949 - 1950, 241
            - Onroerende goederen. 1954-1964, 242; pak
            - Onroerende goederen. 1965-1972, 243
            - Totstandkoming van de overeenkomst tussen Nederland en de Hongarije ter regeling van hangende financiële aangelegenheden, 1966 - 1970, 244
        - Stukken betreffende overleg inzake de oprichting van gezamenlijke Kamers van Koophandel., 1948-1963; 245-246; 2 omslagen
          - Voor Nederland, België en Hongarije, 1948, 245
          - Voor Nederland en Hongarije, 1962 - 1963, 246
        - Stukken betreffende het handelsverkeer tussen Hongarije en Nederland., 1950-1974; 247-249; 1 pak en 2 omslagen
          - 1950-1952, 247; pak
          - 1962-1964, 248
          - 1965-1974, 249
        - Stukken betreffende de in- en uitvoerpolitiek van Hongarije., 1958-1963; 250; 1 omslag
        - Stukken betreffende het woningvraagstuk en de volkshuisvesting in Hongarije., 1959-1961; 251; 1 omslag
        - Stukken betreffende overleg inzake de afhandeling van oude Nederlandse vorderingen in Hongarije., 1960-1961; 252; 1 omslag
        - Stukken betreffende de ontwikkeling van de handel tussen de westerse landen en het Oostblok., 1966-1973; 253; 1 pak
      - Productie en consumptie, 6.1.5
        - Stukken betreffende de ontwikkeling van de productie in Hongarije., 1947-1964; 254-267; 13 omslagen en 1 stuk
          - Algemeen, 1958 - 1963, 254
          - Landbouw. 1947-1964, 255-258
            - 1947-1950, 255
            - 1952-1954, 256
            - 1955-1956, 257
            - 1959-1964, 258
          - Industrie. 1950-1964, 259-265
            - Algemeen, 1955 - 1964, 259
            - Aluminiumindustrie, 1950, 260; stuk
            - Mijnbouw, 1950 - 1954, 261
            - Nijverheid (kleinbedrijven), 1953 - 1957, 262
            - Vestiging en uitbreiding van fabrieken, 1958 - 1964, 263
            - Aardolie, 1959 - 1962, 264
            - Aardgas, 1962 - 1963, 265
          - Nationale productieplanning, 1958 - 1963, 266
          - Veeteelt, 1961 - 1962, 267
        - Nota inzake de prijsregulering van een aantal consumptieartikelen in Hongarije., 1961; 268; 1 stuk
    - Migratie en arbeid, 6.2
      - Stukken betreffende de ontwikkeling van de lonen en de arbeidsmarkt in Hongarije., 1957-1964; 269; 1 omslag
      - Stukken betreffende de emigratie van inwoners uit Hongarije., 1958-1963; 270; 1 omslag
  - Sociale aangelegenheden, 7.
    - Stukken betreffende het verlenen van humanitaire hulp door Nederland aan Hongarije., 1947-1970; 271-278; 9 omslagen
      - Plannen voor de uitzending van leerling verpleegsters en kinderen uit Hongarije naar Nederland, 1947 - 1948, 271
      - Het verlenen van bijstand aan personen betreffende diverse aangelegenheden. 1947-1964, 272-273
        - 1947-1953, 272
        - 1957-1964, 273
          Openbaarheid beperkt tot 1 januari 2040
      - Het verlenen van medewerking aan de Stichting Hulpactie voor Hongarije. 1953-1959, 274-275
        - 1953-1954, 274
        - 1955-1959, 275
      - Hulpverlening aan vluchtelingen uit Hongarije na de opstand in 1956. 1955-1962, 276-277
        - Algemeen, 1955 - 1959, 276
        - Repatriëring van vluchtelingen, 1957 - 1962, 277
          Openbaarheid beperkt tot 1 januari 2028
      - Hulpverlening naar aanleiding van overstromingen in Oost-Hongarije, 1970, 278
    - Stukken betreffende reacties uit Hongarije naar aanleiding van de watersnoodramp in Zeeland., 1953-1954; 279; 1 omslag
    - Stukken betreffende het bemiddelen inzake de afhandeling van verzekeringsaangelegenheden., 1954-1959; 280; 1 omslag
    - Stukken betreffende jeugdorganisaties en jeugdbijeenkomsten in Hongarije en andere landen., 1956-1961; 281; 1 omslag
    - Stukken betreffende het bemiddelen in pensioenaangelegenheden., 1958-1964; 282; 1 omslag
    - Stukken betreffende algemene sociale aangelegenheden en voorzieningen in Hongarije., 1960-1962; 283; 1 omslag
  - Culturele en wetenschappelijke aangelegenheden en voorlichting, 8.
    - Stukken betreffende de deelname aan internationale tentoonstellingen en beurzen., 1948-1962; 284-285; 2 omslagen
      - Door Hongarije in Nederland, 1948 - 1949, 284
      - Door Nederland in Hongarije, 1958 - 1962, 285
    - Stukken betreffende de kunst., 1953-1964; 286-290; 5 omslagen
      - Verstrekken van inlichtingen over het standbeeld van Michiel de Ruyter te Debreczen, 1953, 286
      - Vertoning van buitenlandse films in Hongarije, 1954 - 1957, 287
      - Letterkunde in Hongarije, 1958 - 1960, 288
      - Muziek, onder andere uitwisselingen met Nederland, 1959 - 1964, 289
      - Tentoonstelling van 17e eeuwse Nederlandse schilderkunst in Boedapest, 1962 - 1963, 290
    - Stukken betreffende onderzoek en onderwijs., 1954-1965; 291-294; 4 omslagen
      - Hoger onderwijs in Hongarije, 1954 - 1964, 291
      - Uitwisseling van studenten en studiebeurzen tussen Nederland en Hongarije, 1955 - 1964, 292
      - Stand van zaken met betrekking tot het wetenschappelijk onderzoek in de atoomfysica in Hongarije, 1959 - 1964, 293
      - Nota inzake een sociologisch onderzoek onder Hongaarse studenten, 1965, 294
    - Stukken betreffende de culturele betrekkingen tussen Hongarije en andere landen., 1954-1972; 295-296; 2 omslagen
      - 1954-1964, 295
      - 1967-1972, 296
    - Stukken betreffende de ontwikkeling van het toerisme in Hongarije., 1957-1961; 297; 1 omslag
    - Stukken betreffende de pers., 1958-1973; 298-299; 2 omslagen
      - Bijwonen van persconferenties over de binnen- en buitenlandse politiek van Hongarije en bezoeken uit het buitenland, 1958 - 1961, 298
      - Verslaggeving van journalisten uit Hongarije naar aanleiding van hun bezoeken aan Nederland, 1965 - 1973, 299
    - Stukken betreffende algemene en culturele beschouwingen over Hongarije., 1961-1963; 300; 1 omslag
  - Staatkunde, landsverdediging, internationale organisaties, 9.
    - Staatkunde, 9.1
      - Binnenlandse staatkunde, 9.1.1
        - Stukken betreffende de ontwikkelingen van het bestuurlijke apparaat van Hongarije., 1950-1974; 301-310; 10 omslagen
          - Regeringsbezetting. 1950-1974, 301-303
            - 1950-1961, 301
            - 1962-1963, 302
            - 1967-1974, 303
          - Informatie met gegevens en namen betreffende de regering en belangrijke personen, 1952 - 1959, 304
          - Parlement. 1952-1974, 305-307
            - 1952-1955, 305
            - 1956-1964, 306
            - 1965-1974, 307
          - Ministerie van Buitenlandse Zaken. 1956-1974, 308-309
            - 1956-1963, 308
            - 1969-1974, 309
          - Machten binnen de staat, 1957 - 1961, 310
        - Stukken betreffende politieke partijen in Hongarije., 1954-1962; 311-313; 3 omslagen
          - Het Vaderlands Volksfront, 1954 - 1957, 311
          - Hongaarse Communistische Partij. 1954-1962, 312-313
            - Algemeen, 1954 - 1956, 312
            - Opgave van leden, 1961 - 1962, 313
        - Stukken betreffende politieke veroordelingen in Hongarije., 1954-1971; 314-315; 2 omslagen
          - 1954-1957, 314
          - 1965-1971, 315
        - Stukken betreffende de algemene politieke ontwikkelingen in Hongarije., 1954-1974; 316-318; 1 pak en 2 omslagen
          - 1954-1958, 316
          - 1959-1964, 317
          - 1965-1974, 318; pak
        - Stukken betreffende kranten uit de tijd van de Hongaarse Revolutie 1956., 319; 1 omslag
        - Stukken betreffende de opstand in 1956 te Boedapest., 1956-1957; 320; 1 pak
        - Stukken betreffende de landbouwpolitiek van Hongarije., 1958-1964; 321; 1 omslag
        - Stukken betreffende de verhouding tussen kerk en de staat in Hongarije., 1960-1973; 322-324; 3 omslagen
          - 1960-1961, 322
          - 1963-1964, 323
          - 1965-1973, 324
        - Stukken betreffende de verhouding tussen diverse politieke stromingen in Hongarije., 1962-1963; 325; 1 omslag
        - Stukken betreffende het verloop van de verkiezingen in Hongarije., 1962-1971; 326-327; 2 omslagen
          - 1962-1963, 326
          - 1967-1971, 327
        - Stukken betreffende de ontwikkelingen in het communisme in Hongarije., 1962-1974; 328-329; 2 omslagen
          - 1962-1964, 328
          - 1974, 329
        - Stukken betreffende het opstellen van jaarrapporten over Hongarije over de jaren 1965 - 1973., 1965-1974; 330; 1 omslag
      - Buitenlandse betrekkingen, 9.1.2
        - Stukken betreffende de politieke betrekkingen tussen Hongarije en andere landen., 1950-1974; 331-364; 32 omslagen en 2 stukken
          - Algemeen. 1950-1974, 331-332
            - 1950-1952, 331
            - 1972-1974, 332
          - Diverse landen, 1965 - 1974, 333
          - Afrika, 1962 - 1963, 334
          - Albanië, 1961 - 1964, 335
          - Benin, 1962, 336
          - Brazilië, 1956 - 1962, 337
          - Bulgarije, 1957 - 1964, 338
          - Canada, 1964, 339
          - China, 1961 - 1964, 340
          - Congo, 1962 - 1964, 341
          - Ghana, 1962 - 1963, 342
          - Groot-Brittannië. 1961-1974, 343-344
            - 1961, 343
            - 1974, 344; stuk
          - India, 1961 - 1963, 345
          - Indonesië, 1961 - 1964, 346
          - Joegoslavië, 1961 - 1964, 347
          - Laos, 1961 - 1962, 348
          - Nederland. 1955-1974, 349-350
            - 1955-1961, 349
            - 1974, 350
          - Nieuw-Guinea, 1962 - 1963, 351
          - Oost-Duitsland, 1963 - 1964, 352
          - Oostenrijk, 1961 - 1964, 353
          - Oost-Europa. 1963-1974, 354-355
            - 1963, 354; stuk
            - 1965-1974, 355
          - Polen, 1961 - 1964, 356
          - Sovjet-Unie. 1961-1967, 357-358
            - 1961-1964, 357
            - 1965-1967, 358
          - Tsjecho-Slowakije. 1961-1968, 359-360
            - 1961-1964, 359
            - 1965-1968, 360
          - Verenigde Staten, 1961 - 1964, 361
          - West-Duitsland. 1961-1972, 362-363
            - 1961-1963, 362
            - 1965-1972, 363
          - Westerse landen, 1955, 364
        - Stukken betreffende de verhouding tussen regeringspersonen en buitenlandse diplomaten in Hongarije., 1952-1960; 365; 1 omslag
        - Stukken betreffende de regeringsverklaring van Hongarije inzake multilaterale samenwerking., 1954; 366; 1 omslag
        - Stukken betreffende de besprekingen tussen verschillende landen inzake diverse vredesverdragen., 1961-1962; 367; 1 omslag
        - Stukken betreffende de verhoudingen tussen diverse landen., 1961-1970; 368-370; 3 omslagen
          - Albanië en andere landen, 1961, 368
          - Brazilië en Oostbloklanden, 1962, 369
          - West-Duitsland en andere landen, 1967 - 1970, 370
        - Stukken betreffende de houding van Hongarije met betrekking tot diverse wereldproblemen., 1964; 371; 1 omslag
    - Landsverdediging, 9.2
      - Stukken betreffende militaire aangelegenheden in Hongarije., 1961-1964; 372; 1 omslag
      - Stukken betreffende het atoomonderzoek en de atoombewapening., 1961-1974; 373-374; 2 omslagen
        - 1961-1964, 373
        - 1965-1974, 374
      - Nota inzake de toetreding van Hongarije tot de Ontwapenings Commissie te Genève., 1969; 375; 1 stuk
    - Internationale organisaties, 9.3
      - Stukken betreffende de deelname van Hongarije aan internationale congressen en conferenties., 1947-1974; 376-383; 7 omslagen en 1 stuk
        - Algemeen, 1948 - 1950, 376
        - Inlichten van de regering van Hongarije inzake de eerste conferentie van de studiegroep voor een Europese Douane Unie te Brussel, 1947, 377
        - Donauconferenties te Belgrado en Galatz, 1948 - 1949, 378
        - Economische conferenties en congressen, 1949 - 1952, 379
        - Zeerechtenconferentie te Genève 1948, 1958 - 1960, 380
        - East-West Industrial Property Symposium te Boedapest inzake het patenten- en merkenrecht, 1966, 381; stuk
        - Hongaars-Nederlandse Ronde Tafel Conferentie te Boedapest, 1971, 382
        - Europese Veiligheids Conferentie te Helsinki en Genève, 1971 - 1974, 383
      - Stukken betreffende de relatie van Hongarije tot internationale organisaties., 1947-1974; 384-409; 24 omslagen en 2 stukken
        - Verenigde Naties (VN). 1947-1974, 384-399
          - Algemeen. 1962-1964, 384
          - Algemeen. 1965-1972, 385
          - Algemene Vergadering, 1968 - 1974, 386
          - Stand van zaken met betrekking tot de toelating van Hongarije, 1947 - 1948, 387
          - Mensenrechtenzaken, 1951 - 1952, 388
          - Internationale Arbeidsorganisatie (ILO), 1963 - 1966, 389
          - United Nations Educational, Scientific an Cultural Organization (UNESCO), 1964, 390
          - General Agreement on Tariffs and Trade (GATT). 1964, 391
          - General Agreement on Tariffs and Trade (GATT). 1965-1971, 392
          - United Nations Educational, Scientific and Cultural Organization (UNESCO), 1966 - 1971, 393
          - Internationaal Monetair Fonds (IMF), 1967, 394; stuk
          - Internationale Luchtvaartorganisatie (ICAO), 1971 - 1972, 395
          - Economische en Sociale Raad (ECOSOC), 1972, 396
          - United Nations Development Programme (UNDP), 1972, 397
          - Wereldgezondheidsorganisatie (WHO), 1972, 398
          - Voedsel- en Landbouworganisatie (FAO), 1972 - 1974, 399
        - Benelux, 1948, 400; stuk
        - Permanente Hof van Arbitrage, 1958 - 1970, 401
        - Europese Unie (EU). 1960-1974, 402-405
          - Algemeen, 1971 - 1974, 402
          - Samenwerkende handelsraden, 1960 - 1963, 403
          - Europese Atoomgemeenschap (EURATOM), 1962 - 1963, 404
          - EEG-staathandelslanden, 1973 - 1974, 405
        - Raad voor gezamenlijke economische hulp (COMECON). 1962-1974, 406-407
          - 1962-1964, 406
          - 1965-1974, 407
        - Noord-Atlantische Verdragsorganisatie (NAVO), 1965 - 1970, 408
        - Internationale Cacao Organisatie, 1972, 409
- Geheim archief, 1.2
  - Agenda's van ingekomen en uitgegane geheime stukken., 1950-1965; 410-411; 2 delen
    - 1950-1953, 410
    - 1954-1965, 411